臺灣桃園地方法院交通事件裁定　　　　　　　　　 九十三年度交聲字第三八五號
　　異　議　人
　　即受處分人　甲○○　男　二.
右列受處分人因違反道路交通管理處罰條例事件，對於交通部公路總局新竹區監理所
桃園監理站九十三年八月十三日桃監裁三字第裁五二－Ｄ一Ａ二七一三０七號裁決書
所為處分不服，聲明異議，本院裁定如左：
        主  文
異議駁回。
        理  由
一、異議人於民國九十三年七月一日十四時三十分許，駕駛車牌號碼ＹＡＹ－七二九
    號重型機車行經桃園縣中壢市○○路與興仁路口處，因行經有燈光號誌管制之交
    岔路口闖越紅燈影響行車安全，違反道路交通管理處罰條例第五十三條第一項規
    定，經桃園縣政府警察局中壢分局中壢派出所員警攔停稽查，當場開立桃警局交
    字第Ｄ一Ａ二七一三０七號舉發違反道路交通管理事件通知單，移送原處分機關
    ，原處分機關以異議人違規事實明確，且逾期未到案，依道路交通管理處罰條例
    第三十三條第一項之規定，而於九十三年八月十三日以桃監裁三字第裁五二－Ｄ
    一Ａ二七一三０七號裁決書逕行裁決處異議人罰鍰新台幣一千八百元，並依第六
    十三條第一項記違規點數三點。
二、異議意旨略以：伊於九十三年七月一日駕駛車牌號碼ＹＡＹ－七二九號機車，行
    經桃園縣中壢市○○路，因紅燈左轉而遭警舉發。然當時伊在中華路欲左轉興仁
    路，因不及至機車待轉區即紅燈，故伊在停止線後面即左轉而被取締。伊平日行
    經此處時，常因機車過多致待轉區停不下，故機車延伸停至停止線後，待於興仁
    路轉綠燈時，待轉區之機車與停止線後之機車均一齊左轉，故伊未違規云云。
三、按汽車行駛至交岔路口，其行進、轉彎，應遵守燈光號誌，道路交通安全規則第
    一百零二條第一項第一款定有明文。又汽車駕駛人，行經有燈光號誌管制之交岔
    路口闖紅燈者，處新臺幣一千八百元以上五千四百元以下罰鍰，並應記違規點數
    三點，道路交通管理處罰條例第五十三條、第六十三條第一項第三款亦分別定有
    明文。經查，本件異議人遭舉發之地點即桃園縣中壢市○○路與興仁路口處，為
    有燈光號誌管制之交岔路口，故異議人騎乘機車行經該路口，本應遵守燈光號誌
    ，即異議人於中華路欲轉入興仁路時，若中華路為綠燈，則異議人需至機車待轉
    區稍候，於興仁路由紅燈轉成綠燈時，始能通過，若中華路為紅燈，則異議人需
    在停止線後稍候，於中華路轉成綠燈時，始能至機車待轉區○○於○○路由紅燈
    轉成綠燈時，始能通過，惟異議人未遵守上揭規定，於中華路由綠燈轉為紅燈之
    際，不及至機車待轉區，由從停止線後逕左轉至興仁路，為異議人所自承，其違
    規事實至為灼然。雖其辯稱平日行經此處，常因待轉機車過多致無法至待轉區待
    轉，故暫停於停止線後，待興仁路轉成綠燈時，與待轉區之機車一齊左轉云云，
    然前開中華路與興仁路為垂直行向，行駛於中華路欲左轉興仁路者，需先行中華
    路面向興仁路之機車待轉區待轉，遵循興仁路號誌之而行進，即於興仁路號誌轉
    綠燈時始可前行。而異議人適時並未至面向興仁路之待轉區待轉，即仍行駛於中
    華路上，自應遵循中華路之號誌而行，故其左轉興仁路時，中華路之號誌既為紅
    燈，本應停止行進，其置該號誌於不顧，逕自紅燈左轉，其違規情節至明。異議
    人自述其多次未至待轉區待轉即搶先違規左轉，均屬違規行為，其未遭警取締，
    當知所警惕，竟不思遵守交通規則以行車，圖以其多次違規行為而因循苟且，顯
    積非成是，要無可取。綜上，原裁決機關以異議人有前揭違規事由，援引道路交
    通管理處罰條例第五十三條第一項規定，裁處異議人罰鍰新臺幣一千八百元，並
    依第六十三條第一項記違規點數三點，於法洵屬有據。異議人以上開理由置辯，
    指摘原處分不當，並無理由，應予駁回。
四、據上論斷，應依道路交通案件處理辦法第十九條，裁定如主文。
中　　　華　　　民　　　國　　九十三　　年　　　十　　　月　　　七　　　日
                                臺灣桃園地方法院交通法庭
                                    法  官  何燕蓉
右正本證明與原本無異。
如不服本裁定，應於送達後五日內，向本院提出抗告狀。
                                    書記官  李雅怡
中　　　華　　　民　　　國　　九十三　　年　　　十　　　月　　　七　　　日
